臺灣高等法院刑事判決　　　　　　　　95年度上易字第1156號
上　訴　人　臺灣板橋地方法院檢察署檢察官
被　　　告　甲○○
上列上訴人因被告違反毒品危害防制條例案件，不服臺灣板橋地
方法院95年度易字第344號，中華民國95年5月12日第一審判決
（起訴案號：臺灣板橋地方法院檢察署95年度毒偵字第200號、
第757號、第759號，併案審理案號：臺灣板橋地方法院檢察署95
年度毒偵字第3375號），提起上訴，本院判決如下：
    主  文
原判決撤銷。
甲○○連續施用第二級毒品，處有期徒刑陸月，如易科罰金，以
銀元佰元即新臺幣玖佰元折算壹日。
扣案之第二級毒品甲基安非他命肆小包（各小包重量依序為毛重
零點壹捌柒公克、毛重零點伍柒公克、毛重零點參貳公克、毛重
零點陸公克），均沒收銷燬之；甲基安非他命包裝袋肆個、吸食
器壹組、吸食器壹支，均沒收。
    事  實
一、甲○○於民國94年間，因施用毒品，經臺灣板橋地方法院以
    94年5月22日94年度毒聲字第926號裁定送觀察、勒戒，執行
    觀察、勒戒後，因無繼續施用毒品傾向，經臺灣板橋地方法
    院檢察署檢察官以94年6月30日94年度毒偵字第2891號不起
    訴處分確定。猶不知悔改，基於施用第二級毒品甲基安非他
    命（起訴書誤載為安非他命）之概括犯意，自94年9月29日
    起，至95年4月24日左右止，在其臺北縣中和市○○街13之1
    號2樓住處等處，以將甲基安非他命置入吸食器內燒烤，再
    吸其煙霧之施用方式，連續多次不定時施用第二級毒品甲基
    安非他命。嗣先後於94年9月29日中午12時45分許，警方持
    搜索票，至上址住處搜索，扣得第二級毒品甲基安非他命1
    小包（毛重0.187公克），及甲○○所有供施用甲基安非他
    命使用之吸食器1組；於94年11月2日（起訴書誤載為同年10
    月31日）下午1時30分許，在臺北縣中和市○○路○段125巷
    口，經警盤查，扣得第二級毒品甲基安非他命1小包（毛重
    0.57公克）；於94年12月26日下午2時30分許，在臺北縣中
    和市○○街31號前，經警盤查，扣得第二級毒品甲基安非他
    命1小包（毛重0.32公克）及甲○○所有供施用甲基安非他
    命所用之吸食器1支；於95年4月28日下午3時30分許，在臺
    北縣中和市○○路○段36巷口，經警盤查，扣得第二級毒品
    甲基安非他命1小包（毛重0.6公克），並均經採尿送驗，查
    得上情。
二、案經臺北縣政府警察局中和分局報請臺灣板橋地方法院檢察
    署檢察官偵查起訴，及該署函請併案審理。
    理  由
一、被告甲○○於上揭時、地，多次不定時施用第二級毒品甲基
    安非他命之事實，有(一)被告分別於事實欄一所示時、地，經
    警查獲之白色或透明結晶共計4小包，及吸食器壹組、吸食
    器壹支，扣案可資佐證。而該4小包白色或透明結晶，經檢
    驗結果，均檢出甲基安非他命成分，有行政院衛生署管制藥
    品管理局94年11月21日管檢字第0940011418號、94年12月21
    日管檢字第0940012360號、95年1月23日管檢字第094001447
    8號檢驗成績書、臺灣檢驗科技股份有限公司95年5月17日濫
    用藥物檢驗報告，在卷可稽（見本院卷第35、40、49、51頁
    ）。(二)被告為警查獲時所採尿液，經檢驗結果，呈甲基安非
    他命陽性反應，有臺北縣政府警察局中和分局毒品案犯罪嫌
    犯人姓名及代碼對照表、臺灣檢驗科技股份有限公司94年10
    月19日、94年11月28日、95年1月13日濫用藥物尿液檢驗報
    告，附卷可按（見94年度毒偵字第5759號卷第18、37頁、95
    年度毒偵字第757號卷第4、5頁、原審卷第28、29頁）。(三)
    被告於原審及本院，坦承於上揭時、地，施用甲基安非他命
    （見原審卷第94、95頁、本院卷第13頁）。(四)被告於95年4
    月28日所採尿液，經檢驗結果，雖未呈甲基安非他命陽性反
    應，惟依文獻記載，收集5名施用甲基安非他命者尿液，以
    250ng/ml為閾值時，其最長檢出時間為56小時至96小時，有
    行政院衛生署管制藥品管理局93年7月22日管檢字第0930006
    615號函可據。被告既於本院供述其於94年12月26日至95年4
    月28日期間，有繼續施用甲基安非他命，只是其最後1次施
    用時間，已經忘記等語（見本院卷第13頁），而被告於95年
    4月28日被查獲時，尚持有安非他命1小包，足證被告上述自
    白，與事實並無不符，僅其最後1次施用，應為95年4月28日
    被查獲時起，回溯96小時前而已。本院爰認定被告最後1次
    施用甲基安非他命時間，為95年4月24日左右，併予敘明。
    (五)被告於94年間，因施用毒品，經臺灣板橋地方法院以94年
    5月22日94年度毒聲字第926號裁定送觀察、勒戒，執行觀察
    、勒戒後，因無繼續施用毒品傾向，經臺灣板橋地方法院檢
    察署檢察官以94年6月30日94年度毒偵字第2891號為不起訴
    處分確定，有本院被告前案紀錄表可證，則被告施用第二級
    毒品犯行，應無毒品危害防制條例第20條相關規定之適用。
    是以，本件事證明確，被告犯行堪以認定，應依法論科。
二、甲基安非他命，係毒品危害防制條例第2條第2項第2款所規
    定之第二級毒品。核被告所為，係犯毒品危害防制條例第10
    條第2項之施用第二級毒品罪。被告持有毒品之低度行為，
    為施用毒品之高度行為所吸收，不另論罪。被告行為後，刑
    法業於94年2月2日修正公布，95年7月1日施行。刑法第56條
    關於連續犯之規定，業經刪除，被告犯行，依修正前刑法，
    得加重其刑2分之1，依修正後刑法，則數罪併罰，此刪除雖
    非犯罪構成要件之變更，但顯已影響行為人刑罰之法律效果
    ，自屬法律有變更。比較新、舊法結果，修正後規定，並未
    有利於被告，依刑法第2條第1項規定，應適用修正前有關連
    續犯之規定。被告先後多次施用第二級毒品犯行，時間緊接
    ，犯罪構成要件相同，顯係基於概括犯意反覆為之，應依修
    正前刑法第56條規定，論以連續犯，並加重其刑。被告自94
    年12月26日起，至95年4月24日左右止，施用第二級毒品犯
    行，雖未經起訴，然與起訴部分，有連續犯之裁判上一罪關
    係，為起訴效力所及，並經臺灣板橋地方法院檢察署函請併
    案審理，本院自應併予審理，附此說明。
三、原審以被告罪證明確，據以論罪科刑，固非無見。惟被告自
    94年12月26日起，至95年4月24日左右止，施用第二級毒品
    犯行，原審未及併予審理，尚有未合。檢察官上訴意旨，以
    原審就與起訴部分有裁判上一罪關係之犯罪事實，未併予審
    理為由，指摘原判決不當，核有理由，本院應予撤銷改判。
四、本院審酌被告於屢次被查獲後，仍不知惕勵自省，一再施用
    第二級毒品，被告之惡性及犯罪情節，均屬非輕，及被告之
    素行、智識程度並犯罪後態度等一切情狀，量處有期徒刑6
    月。被告行為後，94年2月2日修正公布，95年7月1日施行之
    刑法第41條第1項前段，關於易科罰金之折算標準，由銀元1
    百元、2百元、3百元，修正為新臺幣1千元、2千元、3 千元
    ，折算1日，修正前規定較有利於被告，爰依刑法第2條第1
    項前段規定，就易科罰金之折算標準，適用被告行為時即修
    正前規定，諭知易科罰金之折算標準。
五、扣案之第二級毒品甲基安非他命4小包（各小包重量依序為
    毛重0.187公克、毛重0.57公克、毛重0.32公克、毛重0.6公
    克），爰依毒品危害防制條例第18條第1項前段規定，沒收
    銷燬之。甲基安非他命包裝袋4個、吸食器1組、吸食器1支
    ，係供施用毒品所用或預備之物，且為被告所有，業據被告
    於原審供明在卷，爰依刑法第38條第1項第2款規定，予以沒
    收。
六、被告經合法傳喚，無正當理由不到庭，爰不待其到庭陳述，
    逕行判決。
據上論斷，應依刑事訴訟法第371條、第369條第1項前段、第364
條、第299條第1項前段，毒品危害防制條例第10條第2項、第18
條第1項前段，刑法第2條第1項前段、刑法第11條前段、第38條
第1項第2款，修正前刑法第56條、第41條第1項前段，修正前罰
金罰鍰提高標準條例第2條，判決如主文。
本案經檢察官鄭銘謙到庭執行職務。
中　　華　　民　　國　　96　　年　　1 　　月　　30　　日
　　　　　　　　　刑事第十三庭審判長法  官  曾德水
                                    法  官  王炳梁
                                    法  官  李錦樑
以上正本證明與原本無異。
不得上訴。
                                    書記官  吳金來
中　　華　　民　　國　　96　　年　　1 　　月　　30　　日
附錄：本案論罪科刑法條全文：
毒品危害防制條例第10條第2項
施用第二級毒品者，處 3 年以下有期徒刑。
